【裁判字號】    90,易緝,154
【裁判日期】    901211
【裁判案由】    偽造文書
【裁判全文】
臺灣桃園地方法院刑事判決                          九十年度易緝字第一五四號
    公  訴  人  臺灣桃園地方法院檢察署檢察官
    被      告  乙○○
右列被告因偽造文書案件，經檢察官提起公訴（八十九年度偵字第四八八七號），嗣
被告於本院審理中無故不到庭，經本院通緝，於九十年九月二十七日始緝獲到案，本
院判決如左：
    主  文
乙○○偽造署押，足以生損害於公眾及他人，累犯，處有期徒刑肆月，如易科罰金，
以參佰元折算壹日。
台北市政府警察局保安警察大隊迅雷七中隊於八十八年九月十日下午九時五十分許所
製作之警訊筆錄上偽造之「甲○○」署押壹枚（含指印壹枚）、指認口卡片貳紙上偽
造之「甲○○」署押各壹枚（均各含指印壹枚）、台北市政府警察局保安大隊同日十
二時之逮捕通知書貳紙上各偽造之「甲○○」署押各壹枚（均各含指印壹枚）、臺灣
士林地方法院檢察署同年月十一日上午九時十分許之訊問筆錄上偽造之「甲○○」署
名壹枚，均沒收。
    事  實
一、乙○○曾於民國八十四年間，因違反麻醉藥品管理條例案件，經臺灣士林地方法
    院以八十四年度易字第一五一八號判處有期徒刑五月，於八十四年十二月十九日
    確定，並於八十六年一月二十八日縮刑期滿執行完畢。竟仍不知悔改，於八十八
    年九月十日，遇臺北市政府警察局保安警察大隊第七中隊員警在臺北市○○區○
    ○路、玉成街口盤查、臨檢時，因為警發現其所駕ＧＧ—三九一七號自用小客車
    內，有行竊工具一批，遂隨警員回隊製作筆錄，其為圖逃避竊盜刑責（竊盜部分
    經本院另案處理），竟於警偵訊過程中，接續於下述時地偽造「甲○○」之署名
    及捺按指印：、八十八年九月十日下午九時五十分許，在臺北市警察局保安大
    隊迅雷七中隊內，該所製作之警訊筆錄上偽簽一次及捺按指印一枚、指認口卡片
    二紙上各偽簽一次及各捺按指印一枚、逮捕通知書二份上，各偽簽一次，並各捺
    按指印一枚；八十八年九月十一日上午九時十分許，在臺灣士林地方法院檢察
    署第十一偵查庭內，於該署製作之訊問筆錄上偽造署名一次。其右揭數次偽造署
    押之行為，均足生損害於「甲○○」本人，及偵查機關於人犯查核之正確性。嗣
 於八十八年十一月五日，臺灣板橋地方法院檢察署檢察官傳訊甲○○到庭時，經
    甲○○指出未曾在上開時地遭警查獲，而經檢察官送請內政部警政署鑑定前揭指
    紋後，始悉上情。
二、案經臺灣板橋地方法院檢察署檢察官自動檢舉並呈請臺灣高等法院檢察署檢察長
    核轉臺灣桃園地方法院檢察署檢察官偵查起訴。
    理  由
一、訊據被告乙○○對於右揭犯罪事實均坦承不諱，且有右開警偵訊筆錄、指認口卡
    片、逮捕通知書筆錄附於臺灣士林地方檢察署八十八年度偵字第九四九二號卷可
    稽，而事實欄所載筆錄、口卡片、逮捕通知書上之指紋，經檢察官送內政部警察
    署刑事警察局鑑定比對結果，確與被告之指紋特徵相吻合，有該局八十八年十一
    月十八日（八八）刑紋字第一一七二六五號函及八十八年十一月十五日局紋字第
    一０八三號鑑定書乙份在卷可參（臺灣板橋地方法院檢察署八十八年度偵字第二
    三四四二號卷第十八頁及第十九頁至第二十七頁參照），被告自白核與事實相符
    ，其右揭犯行事證明確，足堪認定。
二、核被告所為，係犯刑法第二百十七條第一項之偽造署押罪。其為掩飾犯行，於八
    十八年九月十日遭警查獲後，冒用「甲○○」名義應訊，並分別於上開數筆錄及
    指認口卡、逮捕通知書上偽簽「甲○○」之署押，應認其所偽造之署押係單一偽
    造署押行為之接續，為單純一罪。又公訴人起訴事實雖未敘及被告於指認口卡及
    逮捕通知書上偽造「甲○○」署押之行為，然該部分事實與公訴人起訴之犯罪事
    實既屬實質上一罪，為起訴效力所及，本院自應併予審究，附此敘明。再被告前
    因如事實欄所示之論罪科刑情形，並已執行完畢，此有臺灣高等法院被告全國前
    案紀錄表在卷可按，其於五年內再犯本件有期徒刑以上之罪，為累犯，應依刑法
    第四十七條規定，加重其刑。查被告行為後，關於易科罰金之折算標準，刑法第
    四十一條業於九十年一月十日經修正公布，並於同年月十二日生效，易科罰金之
    適用範圍擴大為最重本刑五年以下有期徒刑之罪，並明定併合處罰之數罪，如各
    罪均得易科罰金者，其應執行之刑逾六月時，亦得適用之，是被告行為後法律已
    有變更，應依刑法第二條第一項前段之規定，適用裁判時即修正後之刑法第四十
    一條第一項前段，附此敘明。爰審酌被告因遭通緝中，為脫免逮捕即任意冒用他
    人名義製作筆錄之動機，惟其犯後坦承，態度尚稱良好等一切情狀，量處如主文
    所示之刑，並諭知易科罰金之折算標準。
三、如主文第二項所示之署名及指印，應依刑法第二百十九條規定沒收。
據上論斷，應依刑事訴訟法第二百九十九條第一項前段，刑法第二條第一項前段、第
二百十七條第一項、第四十七條、修正後第四十一條第一項前段、第二百十九條，罰
金罰鍰提高標準條例第二條，判決如主文。
本案經檢察官張尹敏到庭執行職務
中      華      民      國    九十      年     十二     月     十一     日
                                臺灣桃園地方法院刑事第六庭
                                    審判長法  官  周 政 達
                                          法  官  林 春 鈴
                                          法  官  簡 婉 倫
右正本證明與原本無異。
如不服本判決，應於判決送達後十日內向本院提出上訴狀( 應附繕本 )，上訴於
臺灣高等法院。
                                          書記官  王 泰 元
中      華      民      國    九十      年     十二     月     十八     日
附錄本案論罪科刑法條：
刑法第二百十七條第一項：
偽造印章、印文或署押，足以生損害於公眾或他人者，處三年以下有期徒刑。


司法院資訊處製作；財團法人民間司法改革基金會備份。
